臺灣臺東地方法院刑事裁定
110年度東秩字第36號
移送機關    臺東縣警察局臺東分局

被移送人    康顥瀚


上列被移送人因違反社會秩序維護法案件，經移送機關以中華民
國110年11月12日信警偵字第1100033223號移送書移送審理，本
院裁定如下：
    主      文
康顥瀚無正當理由攜帶具有殺傷力之器械，處罰鍰新臺幣貳仟元
。扣案之番刀貳把、自製短刀壹把及球棒壹支，均沒入。
    事實及理由
一、被移送人康顥瀚於下列時間、地點，有違反社會秩序維護法
    之行為：
  (一)時間：民國110年10月15日22時40分起至同日23時25分許
      。
  (二)地點：臺東縣○○市○○路000號前。
  (三)行為：被移送人康顥瀚於上開時間、地點，駕駛其配偶王
      思斐名下車牌號碼000-0000號自小客車(下稱系爭自小客
      車)行經臺東縣臺東市四維路2段時，因逆向行駛且另涉刑
      案而為警攔查，被移送人旋即逃逸。嗣經臺東縣警察局臺
      東分局通知證人王思斐到案說明並經其同意搜索，而於系
      爭自小客車駕駛座後方踏板處起獲番刀2把、於後車箱內
      起獲自製短刀1把（移送意旨記載自駕駛座後方踏板處起
      獲，容有誤會，應予更正），於駕駛座旁起獲球棒1支。
二、上開事實，有下列證據可資證明屬實：
  (一)被移送人康顥瀚於警詢之陳述。
  (二)證人王思斐於警詢之證述。
　(三)自願受搜索同意書、臺東縣警察局臺東分局搜索扣押筆錄
      、扣押物品目錄表。
  (四)刑案現場照片16張。
三、按無正當理由攜帶具有殺傷力之器械、化學製劑或其他危險
    物品者，處3日以下拘留或新臺幣3萬元以下罰鍰，社會秩序
    維護法第63條第1項第1款定有明文。經查：
　㈠扣案之番刀2把(編號1：全長50公分、刀身35公分，刀柄15公
    分，編號2：全長43公分、刀身27公分，刀柄16公分)、自製
    短刀1把(全長33公分、刀身14公分，刀柄19公分)及球棒1支
    (全長80公分)，均質地堅硬，有上開扣案物及照片5張在卷
    可憑，已足對人之生命、身體、安全構成相當威脅，自具有
    殺傷力無疑。
　㈡又被移送人於警詢中雖辯稱：球棒是我用來防身的，番刀2把
    、自製短刀1把是我用來劈樹枝的等語（警卷第7頁）。然查
    ，證人王思斐於警詢時證稱：110年10月15日22時30分左右
    ，被移送人跟我說他要去跟人家輸贏，後來他從車箱拿一根
    球棒出來，放到駕駛座下方，之後就直接開走了等語（警卷
    第13至14頁），且被移送人亦自陳：當天跟王思斐說要出門
    找人輸贏，就是想嚇她等語（警卷第8頁），足見證人王思
    斐之證述應屬真實，觀諸被移送人向證人王思斐表示要去與
    他人輸贏，並自車箱拿球棒放置於駕駛座之行為，足佐被移
    送人於車內放置上開物品用途應非單純；再參以被移送人係
    在夜間之市區道路上，因逆向行駛且另涉刑案而為警攔查，
    竟旋即逃逸，嗣經警通知證人王思斐並經其同意搜索，而扣
    得本案番刀2把、自製短刀1把及球棒1支，依當時現場狀況
    未有現在不法侵害或緊急危難之情事發生，亦無劈砍樹枝之
    需求，但被移送人卻將球棒1支放置於駕駛座旁，並於車內
    攜帶番刀2把及自製短刀1把，足徵其攜帶番刀2把、自製短
    刀1把及球棒1支之目的，應非僅單純供劈樹枝及防身使用，
    已脫逸正常社會生活維持所必需，且依一般社會觀念，其攜
    帶番刀2把、自製短刀1把及球棒1支自足對他人之生命、身
    體、安全構成相當威脅，亦足對公共秩序與社會安寧造成相
    當危險，是其無正當理由攜帶具有殺傷力之番刀2把、自製
    短刀1把及球棒1支，可堪認定。
　㈢是核被移送人上揭所為，係違反社會秩序維護法第63條第1項
    第1款之規定。
四、審酌被移送人違序行為之危害情節，暨違反之動機、目的、
    坦認其違規行為之態度，兼衡其未有經本院判處罪刑確定情
    形之素行，有臺灣高等法院被告前案紀錄表在卷可查（本院
    卷第9頁），自陳高中肄業之教育程度，職業營造業員工，
    家庭經濟狀況勉持（警卷第1頁）等一切情狀，爰量處如主
    文所示之處罰。
五、另按供違反本法行為所用之物，以行為人所有者為限，得沒
    入之。但沒入，應符合比例原則，社會秩序維護法第22條第
    3項定有明文。查扣案之番刀2把、自製短刀1把及球棒1支為
    被移送人所有，且供其違反上揭規定行為所用之物，已如前
    述，本院審酌其違反上揭規定行為對公共秩序與社會安寧所
    造成之危險、扣案物之價值，該物縱經沒入，對其影響尚微
    等情，認沒入扣案之番刀2把、自製短刀1把及球棒1支，對
    於被移送人之財產剝奪尚無悖於比例原則，爰依上揭規定，
    併予宣告沒入之。　　
六、依社會秩序維護法第46條、第63條第1 項第1 款、第22條第
    3項，裁定如主文。
中　　華　　民　　國　　110 　年　　11　　月　　26　　日
                  臺東簡易庭  法  官  徐晶純
以上正本證明與原本無異。
如不服本裁定，應於裁定送達後5日內向本院提出抗告狀（須附
繕本）。
「切勿逕送上級法院」　　　　　　　　　
                              書記官  尹  瑋
中　　華　　民　　國　　110 　年　　11　　月　　29　　日

社會秩序維護法第63條
有左列各款行為之一者，處三日以下拘留或新臺幣三萬元以下罰
鍰：
一、無正當理由攜帶具有殺傷力之器械、化學製劑或其他危險物
    品者。